【裁判字號】    98,消債清,85
【裁判日期】    980106
【裁判案由】    清算事件
【裁判全文】
臺灣屏東地方法院民事裁定            98年度消債清字第85號
聲  請  人
即 債 務人  甲○○
上列當事人聲請消費者債務清理事件，本院裁定如下：
    主  文
債務人甲○○自中華民國九十九年一月六日中午十二時起開始清
算程序。
命司法事務官進行本件清算程序。
    理  由
一、按債務人不能清償債務或有不能清償之虞者，得依本條例所
    定更生或清算程序，清理其債務；又債務人與金融機構協商
    成立者，不得聲請更生或清算，但因不可歸責於己之事由，
    致履行顯有重大困難者，不在此限；而本條例施行前，債務
    人依金融主管機關協調成立之中華民國銀行公會會員辦理消
    費金融案件無擔保債務協商機制與金融機構成立之協商，準
    用前項之規定，消費者債務清理條例第3 條、第151 條第5
    項、第6 項分別定有明文。次按債務人於法院裁定開始更生
    程序或許可和解或宣告破產前，得向法院聲請清算；法院開
    始清算程序之裁定，應載明其年、月、日、時，並即時發生
    效力；法院裁定開始更生或清算程序後，得命司法事務官進
    行更生或清算程序，必要時得選任律師、會計師或其他適當
    之自然人或法人一人為監督人或管理人，同條例第80條、第
    83條第1 項、第16條第1 項亦規定至明。
二、本件聲請人主張：伊有不能清償債務情事，前雖於95年7 月
    間曾依金融主管機關協調成立之中華民國銀行公會會員辦理
    消費金融案件無擔保債務協商機制，與最大債權銀行大眾商
    業銀行股份有限公司成立協商，約定聲請人（即債務人）應
    自95年6 月起，分80期零利率，於每月10日需清償17,634元
    ，嗣後於97年6 月17日申辦變更還款方案期數為80期、每月
    10日清償12,228元。惟聲請人僅擔任水泥工，每月收入僅新
    臺幣（下同）12,000元，如繳納協商費用之後，已難維持基
    本之生活開銷。又伊因椎間盤疾患致使聲請人無法負擔繁重
    之工作量聲請人不得以方始毀諾。聲請人之毀諾係屬迫不得
    已，此非債務人主觀上惡意不履行協商，實乃客觀上確有不
    可歸責於債務人之事由所致。復因聲請人無擔保或無優先權
    之債務總額未逾1,200 萬元，且未經法院裁定開始清算程序
    或宣告破產，爰依法聲請清算等語。
三、經查聲請人前開主張，業據其提出債務協商協議書暨無擔保
    債務還款計畫書、債權人清冊、財產及收入狀況說明書、戶
    籍謄本、聲請人之96、97年度綜合所得稅各類所得資料清單
    與財產歸屬資料清單、財團法人金融聯合徵信中心之信用報
    告、屏東醫院診斷證明書等文書為證，固堪採信。故依聲請
    人之上開經濟狀況以觀，堪認確已陷於無法清償前揭債務之
    情形。又查無債務人有消費者債務清理條例第6 條第3 項、
    第8 條或第82條第2 項所定駁回清算聲請之事由存在，則債
    務人聲請清算，應屬有據，並依上開規定命司法事務官進行
    本件清算程序，爰裁定如主文。
中    華    民    國    98    年    1    月    6    日
                       民事庭  法  官  羅培毓
上為正本係照原本作成
本件不得抗告
本件裁定公告日期為99年1月6日。
中    華    民    國    98    年    1    月    7    日
                            書  記  官  鄭靜芳

司法院資訊處製作；財團法人民間司法改革基金會備份。
